# 关于国有企业控股子公司办理工商注销，长投是否可以全额计提坏账准备

提问人：4927129 时间：2021-06-21 22:33:00
请教陈版主，现有一国有房地产公司，名下有一控股子公司，因停业多年，已办理工商注销，该公司可以全额计提长期股权投资准备吗，可不纳入合并报表范围吗，该公司办理工商注销，未办理税务注销，账面资产负债未清零。谢谢陈版主

回答人：chenyiwei
1 、该子公司虽然已办理工商注销，但未办理税务注销，账面资产负债未清零，故仍应纳入合并报表范围。
2 、个别报表层面，谨慎评估该子公司净资产的可收回金额，在此基础上对长投计提减值准备。